【裁判字號】    89,易,3662
【裁判日期】    891102
【裁判案由】    竊盜
【裁判全文】
臺灣板橋地方法院刑事判決                        八十九年度易字第三六六二號
    公  訴  人  臺灣板橋地方法院檢察署檢察官
    被      告  甲○○
右列被告因竊盜案件，經檢察官提起公訴 (八十九年度偵字第一三九八七號)，本院
判決如左：
    主  文
甲○○帶兇器，於夜間侵入住宅，逾越牆垣竊，未遂，累犯，處有期徒刑柒月，
手電筒貳支、手套壹副、袖套貳副、手提袋壹個、螺絲起子壹支、扳手壹支均沒收。
    事  實
一、甲○○曾於民國八十三年十二月三十一日因竊盜案件，經台灣台北地方法院以八
    十三年度訴字第三○三八號判處有期徒刑九月，並於八十四年四月二十七日經台
    灣高等法院駁回上訴、八十四年八月十六日經最高法院駁回上訴，案經確定，於
    八十六年六月三十日因縮短刑期執行完畢。甲○○猶不知悔改，復意圖為自己不
    法之所有，於八十九年七月二十二日下午六時三十分許，持其所有之手電筒二支
    、手套一副、袖套二副、手提袋一個及客觀上得對他人生命、身體、安全構成威
    脅之螺絲起子、扳手各一支，越進平日由乙○○所居住，並兼做「永育幼稚園」
    園址，位於台北縣永和市○○街三十一巷八號之住宅矮牆後，侵入上開住址，著
    手搜尋具價值之財物，並至該日下午六十四十四分日落後仍隱匿其內，嗣因乙○
    ○發現而報警，於同日晚上七時四十分許，在上開住宅內逮捕甲○○，斯時甲○
    ○仍未竊得任何財物。
二、案經乙○○訴由台北縣警察局永和分局移請台灣板橋地方法院檢察署檢察官偵查
    起訴。
    理  由
一、訊據被告甲○○矢口否認竊盜犯行，辯稱：我沒有偷。因為我是檢破爛，身上都
    帶著手套、手提袋等物。當時我找廁所，我看幼稚園沒有人在，我就爬矮牆進去
    ，上二樓洗手間，下來後坐在幼稚園裡面。我沒有偷東西云云。惟查，上開犯罪
    事實，業據被告甲○○於警訊時坦承不諱，核與告訴人乙○○及證人蔡里鈞於警
    訊時所證訴之情節相符，復有扣案之螺絲起子一支、扳手一支、手電筒二支、手
    套一副袖套二副、手提袋一個足資佐證。被告於著手竊盜當日日沒（下午六時四
    十四分）後仍隱匿其內搜尋財物，迄至晚上七時四十分許始為被害人乙○○報警
    查獲之事實，亦有八十九年台北地區日出日沒時刻表一件在卷可稽。被告所辯，
    顯係卸責之詞，並不足採，本件事證明確，被告犯行堪以認定。
二、按螺絲起子及扳手均為鐵質器具，客觀上得對人體造成傷害，作為兇器，被告甲
    ○○攜帶螺絲起子及扳手各一支，翻越乙○○位於台北縣永和市○○街三十一巷
    八號住宅之矮牆後，侵入上開住宅著手竊盜，於日落後仍隱匿其內，嗣因乙○○
    發覺報警查獲而未遂，核被告之所為，係犯行法第三百二十一條第二項、第一項
    第一、二、三款之加重竊盜未遂罪。被告甲○○著手於犯罪之實行而不遂，應按
    既遂之刑減輕。查被告前有如事實欄所載之犯罪、科刑及徒刑之執行情形，有台
    灣高等法院檢察署刑案資料簡覆表乙件在卷足憑，茲於五年以內再犯有期徒刑以
    上之本罪，為累犯，應依法加重其刑。並與上開未遂犯之減輕先加後減之。爰審
    酌被告犯罪之手段、所生危害及犯後之態度等一切情狀，量處如主文所示之刑。
    一切情狀，分別量處如主文所示之刑，並定其應執行之刑，以示懲儆。扣案之安
    扣案之手電筒二支、手套一副、袖套二副、手提袋一個、螺絲起子一支、扳手一
    支，為被告所有供犯罪所用之物，均應依刑法第三十八條第一項第二款宣告沒收
    之，併此明。
據上論斷，應依刑事訴訟法第二百九十九條第一項前段，刑法第三百二十條第二項、
第一項第一、二、三款、第二十六條前段、第四十七條、第三十八條第一項第二款，
判決如主文。
本案經檢察官鄧媛到庭執行職務
中      華      民      國    八十九    年     十一     月      二      日
                                      臺灣板橋地方法院刑事第一庭
                                          法  官    胡  堅  勤
右正本證明與原本無異。
如不服本判決，應於判決送達後十日內，向本院提出上訴狀。
                                          書記官    劉  文  美
中      華      民      國    八十九    年     十一     月      二      日
附錄本案論罪科刑法條全文：
刑法第三百二十一條
犯竊盜罪而有左列情形之一者，處六月以上五年以下有期徒刑：
一、於夜間侵入住宅或有人居住之建築物、船艦或隱匿其內而犯之者。
二、毀越門扇、牆垣或其他安全設備而犯之者。
三、攜帶兇器而犯之者。
四、結夥三人以上而犯之者。
五、乘火災、水災或其他災害之際而犯之者。
六、在車站或埠頭而犯之者。
前項之未遂犯罰之。


司法院資訊處製作；財團法人民間司法改革基金會備份。
